# 并购基金的处理-后续

提问人：kate1203 时间：2016-07-25 10:47:06
陈版好，前段时间问过关于并购基金的处理问题，详见http://bbs.esnai.com/forum.php?m ... p;page=1#pid8171319 后续又有新的问题请教您。如上述资料，如果我公司在LP中是劣后只占50%，并且基金的决策权在基金管理公司 1 、是否合并报表 2 、是否确认负债并计算利息？ 3 、如果不并表，用什么科目核算，是否以公允价值计量？

回答人：chenyiwei
你所提供的信息还是有限的，例如虽然基金的决策权在形式上集中于基金公司，但是否基金公司只是本企业的代理人？该基金的决策机制究竟如何？本企业在事实上能否对其投资决策实施控制？ 从你说的情况看，即使对该基金不具有控制权，但应当会具有共同控制或重大影响，完全的“三无”投资几乎不可能成立，否则，一方面作为劣后级LP享有或承担大比例的风险和报酬，另一方面又放弃决策参与权，这是不符合商业常理的。

提问人：kate1203 时间：2016-07-26 17:50:16
陈版好，基金决策权和控制权在我公司控股股东。

回答人：chenyiwei
如果基金的投资决策权确实实质上集中于你公司的大股东，则你公司对该基金是“三无”投资，作为金融资产核算。但要注意：如果你公司是上市公司、金融机构等法律法规对独立性有特别要求的公司，则这种情况是不允许的。

提问人：zhs7403 时间：2016-07-26 21:52:31
如果你公司是上市公司、金融机构等法律法规对独立性有特别要求的公司，则这种情况是不允许的。 陈老师这一句如何理解？

回答人：chenyiwei
就是本公司担任劣后级LP但投资决策权掌握在母公司手中的情况，当本公司是上市公司、金融机构等法律法规对独立性有特别要求的公司时，这种情况是不允许出现的。

提问人：kate1203 时间：2016-07-27 10:24:39
如果作为金融资产放在哪个科目？

回答人：chenyiwei
一般为可供出售。

提问人：kate1203 时间：2016-07-28 11:33:47
可否放入其他流动资产核算？

回答人：chenyiwei
看期限是否在一年内。

提问人：kate1203 时间：2016-08-01 17:42:14
陈版好，再追加一个问题，我集团的另外一只基金已经持有将要并购的标的一部分股权，为并购标的公司的第二大股东；上述成立的并购基金会继续加大对标的的投资，增持后控股，并购基金的情况如前所述。后续不排除我公司推荐董事进入标的企业。请问如上所述，我公司对此并购基金应该计入什么科目？后续应该如何计量？是否需要对并购基金合并以及对标的进行合并？

回答人：chenyiwei
对并购基金本身的控制权和后续计量问题按此前回复处理。对标的公司是否要合并，取决于是否通过所控制的并购基金持股及派驻董事等方式取得对其控制权。

提问人：kate1203 时间：2016-08-02 18:26:36
如果你公司是上市公司、金融机构等法律法规对独立性有特别要求的公司，担任劣后级LP但投资决策权掌握在母公司手中的情况则这种情况是不允许的。 陈版这种情况是否有明确的规定和条例，请指教

回答人：chenyiwei
这种情况将给大股东以利用这种权力损害小股东利益（或金融机构客户等社会公众利益）的机会，也表明该公司的对外投资相关内部控制存在缺陷，所以是不允许的。